臺灣屏東地方法院刑事裁定
                  111年度聲字第440號
聲  請  人
即  被  告  顏旭懋





選任辯護人  高峯祈律師
            劉子豪律師 
上列聲請人即被告因違反毒品危害防制條例案件（本院111年度
重訴字第7號），對於本院法官於中華民國111年4月29日所為羈
押處分不服，聲請撤銷原處分，本院裁定如下：
    主  文
聲請駁回。
    理  由
一、聲請意旨略以：聲請人即被告顏旭懋（下稱被告）並無追加
    起訴書所指透過他人傳話之串證行為，此情業據其同房獄友
    吳辰證述明確；又同案被告黃志生、陳耀華等人均已各自到
    案說明，且業經檢察官提起公訴，被告自無再與其等串證、
    滅證之必要；再者，被告雖涉犯重罪，然其始終有到案配合
    偵查，而無逃亡之舉，原處分逕認被告有串證、滅證及重罪
    虞逃而予羈押，難認可採，爰請求撤銷原處分等語。
二、按對於審判長、受命法官、受託法官或檢察官所為關於羈押
    之處分有不服者，受處分人得聲請所屬法院撤銷或變更之；
    該項聲請期間為5日，自為處分之日起算，其為送達者，自
    送達後起算，刑事訴訟法第416條第1項第1款、第3項定有明
    文。查被告於民國111年4月29日經本院法官訊問後，當庭諭
    知羈押，核屬本院法官所為之羈押處分，被告於原羈押處分
    後5日內之111年5月4日經由監所長官向本院提出聲請撤銷羈
    押處分等情，有如附件所示之「刑事抗告狀」上之收件戳章
    可憑（見本院聲字卷第65頁）。又原聲請意旨固誤聲請撤銷
    原處分為抗告，惟依刑事訴訟法第418條第2項，應視為聲請
    撤銷原處分，揆諸上開說明，其撤銷處分之聲請應屬適法，
    合先敘明。
三、又羈押之目的，在於保全刑事追訴、審判及刑之執行，或預
    防被告反覆實行同一犯罪行為，而危害社會安全，而有無羈
    押之必要，乃事實問題，事實審法院有依法認定及裁量之職
    權，自得就具體個案情節予以斟酌決定，如就客觀情事觀察
    ，法院許可羈押之裁定在目的與手段間之衡量並無明顯違反
    比例原則，即無違法或不當可言，且關於羈押原因之判斷，
    並不適用訴訟上之嚴格證明原則，而以適用自由證明法則為
    已足。經查：
　㈠被告因違反毒品危害防制條例案件，經檢察官提起公訴，經
    本院法官於111年4月29日訊問後，認被告雖否認犯行，然有
    起訴書所載供述及非供述證據在卷可佐，足認被告涉犯毒品
    危害防制條例第4條第2項共同運輸第二級毒品罪嫌疑重大；
    又被告所供與同案被告互有歧異，且自扣案之行車紀錄器影
    片可知尚有共犯在逃，而有滅證之可能，有事實足認被告有
    串供、滅證之虞；再本案被告所涉為最輕本刑5年以上之重
    罪，衡情亦有相當理由足認被告有畏刑而逃之虞，而有羈押
    之原因及必要，爰自該日起執行羈押3月等情，業據本院調
    取本院111年度重訴字第7號全卷核閱無誤。
　㈡被告雖以前揭情詞向本院聲請撤銷原處分。惟查，被告本案
    所涉為毒品危害防制條例第4條第2項之共同運輸第二級毒品
    罪，為最輕本刑為5年以上有期徒刑之重罪，酌以重罪常伴
    有逃亡之高度可能，係趨吉避凶、脫免刑責、不甘受罰之基
    本人性，且被告於案發後，將其手機、護照均交由其子持用
    、保管，而非隨身攜帶，顯與常情不符，自有相當理由足認
    被告係為躲避檢警查緝，而有畏刑而逃亡之虞。是聲請意旨
    所指被告縱涉犯重罪亦無逃亡之虞等語，並不可採。
　㈢又關於被告本案交付（出資）予同案被告之金錢數額，證人
    即同案被告陳耀華於偵查中證稱：被告說他要投資祥湧6號
    百分之二十，漁百財的部分他已經給了新臺幣（下同）120
    萬，祥湧6號則是給了400萬元等語，核與證人即同案被告黃
    志生於偵查中證稱：被告是一次拿2張支票共400萬元，應該
    是要買漁船，被告之前也有拿超過120萬元要買漁百財等語
    大致相符，可知被告至少有交付超過120萬元之金錢予同案
    被告陳耀華、黃志生，是被告供稱其本案僅有交付現金120
    萬元給黃志生、陳耀華以投資漁船，其他支票都沒有開過等
    語，所供已與同案被告互有歧異；再依被告行車紀錄器影片
    檔之對話紀錄勘驗結果所示，可知本案尚有暱稱「鴨尾仔」
    、「阿富」等其他共犯在逃而未到案，且被告於警詢時先供
    稱不清楚上開行車紀錄器內與其對話之人為何人，後於偵查
    中始供稱為同案被告黃志生，顯有隱匿共犯之舉；另關於屏
    東看守所111年1月25日於所內之情況，有不祥之人A先向同
    案被告黃志生稱「議員要你推給鴨尾仔」；復有不詳之人B
    表示「給鴨尾仔他要認嗎」；而同案被告黃志生表示「我若
    出去跟檢A說，你敢作證嗎」；不詳之人A復回應「敢阿」；
    同案被告黃志生則表示「好啊。這個抓靶子說要叫我咬誰，
    就他們咬我的」等情，有員警勘驗筆錄可參，核與證人即同
    案被告黃志生於偵查中所證之情節相符，可知被告於遭羈押
    後仍有透過不詳之人接觸同案被告黃志生之嫌，並有打算卸
    責予未到案之共犯「鴨尾仔」之情事，自有事實足認被告有
    勾串共犯之虞。是聲請意旨所指因本案業已起訴故被告已無
    串證、滅證必要或被告並無透過他人勾串等語，難認有據
　㈣復考量被告本案所涉運輸第二級毒品罪之毒品數量達500公斤
    ，數量甚鉅，且已流入市面，嚴重危害社會治安及公共利益
    ，兼衡被告於本案位於提供資金（如追加起訴書所述）之金
    主角色，涉案甚深，以及國家刑事司法權之有效行使、被告
    人身自由受限制之程度及社會公共利益之均衡維護等節，認
    對被告羈押應合於比例原則，且為避免被告勾串、滅證及逃
    亡之風險，目前亦無法以具保、責付或限制住居等其他手段
    予以替代，而有羈押及禁止接見、通信之必要。
四、原處分經具體審酌前揭各情，認若非予被告羈押，顯難進行
    後續之審判程序或確保將來之執行，而予以羈押、禁止接見
    及通信，經核尚無目的與手段間輕重失衡之情形，亦無明顯
    違反比例原則之情事。從而，被告之聲請為無理由，應予駁
    回。　　　　
五、依刑事訴訟法第416 條第4 項、第412 條，裁定如主文。
中　　華　　民　　國　 111　　年　　5 　　月　　18　　日
                  刑事第二庭審判長    法  官  莊鎮遠
                                      法  官  曾思薇
                                      法  官  吳昭億
以上正本證明與原本無異。
不得抗告。
中　　華　　民　　國　　111 　年　　5 　　月　　18　　日
                                      書記官  蕭秀蓉